【裁判字號】    98,上易,2934
【裁判日期】    981208
【裁判案由】    詐欺
【裁判全文】
臺灣高等法院刑事判決                98年度上易字第2934號
上  訴  人
即  被  告  甲○○
上列上訴人即被告因詐欺案件，不服臺灣臺北地方法院98年度易
字第1024號，中華民國98年10月30日第一審判決（起訴案號：臺
灣臺北地方法院檢察署98年度偵字第7275號），提起上訴，本院
判決如下：
    主  文
上訴駁回。
    理  由
一、按不服地方法院之第一審判決而上訴者，應向管轄第二審之
    高等法院為之；上訴書狀應敘述具體理由；第二審法院認為
    上訴書狀未敘述理由或上訴有第362條前段情形，應以判決
    駁回之，刑事訴訟法第361條第1、2項、第367條前段明文規
    定。而所謂具體理由，必係依據卷內既有訴訟資料或提出新
    事證，指摘或表明第一審判決有何採證認事、用法或量刑等
    足以影響判決本旨之不當或違法，而構成應予撤銷之具體事
    由，始克當之（例如：依憑證據法則具體指出所採證據何以
    不具證據能力，或依憑卷證資料，明確指出所為證據證明力
    之判斷如何違背經驗、論理法則）；倘僅泛言原判決認定事
    實錯誤、違背法令、量刑失之過重或輕縱，而未依上揭意旨
    指出具體事由，或形式上雖已指出具體事由，然該事由縱使
    屬實，亦不足以認為原判決有何不當或違法者（例如：對不
    具有調查必要性之證據，法院未依聲請調查亦未說明理由，
    或援用證據不當，但除去該證據仍應為同一事實之認定），
    皆難謂係具體理由，俾與第二審上訴制度旨在請求第二審法
    院撤銷、變更第一審不當或違法之判決，以實現個案救濟之
    立法目的相契合，並節制濫行上訴（參照最高法院97年度台
    上字第892號判決）。是上訴人之上訴書狀雖敘述上訴理由
    ，但僅泛言原判決認定事實錯誤、違背法令、量刑失之過重
    或輕縱等情詞，而未依上揭意旨指出具體事由，或形式上雖
    已指出具體事由，然該等事由縱使屬實，亦不足以認為原判
    決有何不當或違法（例如所指摘訴訟程序之瑕疵，將因第二
    審重新審理而補正），或其所陳，與訴訟資料所載不相適合
    者，均應認其實質上並未符合具體之要件，庶符節制濫行上
    訴之立法意旨。
二、本件原判決認定上訴人即被告甲○○有如其原審事實欄所載
    幫助詐欺取財之犯行，因而論上訴人以幫助詐欺取財罪，處
    有期徒刑三月，並諭知易科罰金之折算標準。係依憑上訴人
    之部分供述，證人即被害人乙○○之證述及彰化銀行新店分
    行所檢附客戶開戶資料、存摺存款帳戶明細、交易明細查詢
    表、被害人自動櫃員機交易明細單及存摺影本等證據資料而
    為論斷。已詳敘其憑以認定之證據及理由，並無違背證據法
    則。並說明上訴人所辯僅係應徵載運小姐之司機工作，而應
    對方要求交付帳戶資料，自身亦為受害人，並未幫助詐欺等
    情詞如何為不可採信，予以指駁綦詳。而原判決依其確認之
    事實而為法律之適用，亦無違誤。另依據卷附被告使用之行
    動電話通聯記錄，得知被告除於98年2 月4 日、5 日、6 日
    與「阿元」、「阿樂」電話聯絡外，之後被告即未與「阿元
    」、「阿樂」有其他聯絡，亦未報警處理，足見有悖常情等
    情。復敘明係審酌上訴人提供帳戶予他人使用，使犯罪之人
    得以逃避犯罪之查緝，影響社會正常交易安全，增加被害人
    尋求救濟之困難，並使犯罪之追查趨於複雜，以及上訴人否
    認犯行之態度，並審酌其犯罪之動機、目的、手段、生活狀
    況、智識程度等一切情，顯係基於行為人之責任基礎，斟酌
    刑法第57條所列情狀而為刑之量定。其量刑亦稱允當，並無
    輕重相差懸殊等裁量權濫用之情形。上訴人不服原審判決，
    提起上訴，上訴理由略稱：我是應徵司機，不是收購帳戶，
    不知歹徒持其遭騙取之金融卡行騙犯罪，其本身亦是被害人
    ，原審量刑過重，爰提起上訴云云。經查原審就上訴所指陳
    事項，已於理由中詳述批駁，上訴意旨所述純屬其個人主觀
    上對法院量刑之期盼，並未指摘或表明原審判決有何採證認
    事、用法或量刑等足以影響判決本旨之不當或違法，而構成
    應予撤銷之具體事由，有其上訴理由狀在卷可稽，難認已符
    合首揭上訴書狀應敘述具體理由之要件。其上訴為不合法律
    上程式，應予駁回，並不經言詞辯論為之。
據上論斷，應依刑事訴訟法第367條前段、第372條，判決如主文
。
中    華    民    國    98    年    12    月    8     日
                  刑事第九庭審判長法  官  陳貽男
                                  法  官  何信慶
                                  法  官  周盈文
以上正本證明與原本無異。
不得上訴。
                                  書記官  張郁琳
中    華    民    國    98    年    12    月    8     日


司法院資訊處製作；財團法人民間司法改革基金會備份。
